# 请教陈版主，关于第二类限制性股票的会计处理

提问人：poonkahun 时间：2022-07-20 07:32:16
陈版主您好。
假设某上市公司股权激励计划属于第二类限制性股票。该计划授予日价格价格较高（假设为 200 元/股），审计截止日已大幅回落（假设为 80 元/股）与行权价差异不大（假设行权价为 70 元/股），请问这种情况相对应的损益应当如何计算。谢谢

回答人：chenyiwei
第二类限制性股票也属于权益结算的股份支付，应在授予日确定其公允价值，后续除非条款和条件发生修改，否则该公允价值应在等待期内保持不变。
第二类限制性股票类似于期权，故其公允价值可在授予日运用期权定价模型加以确定（所使用的参数均应当是授予日可获得的数据），而不是像第一类限制性股票那样必须采用【授予日无限售条件股份市价-授予价格】的方式来确定。